臺灣苗栗地方法院民事簡易判決　　　　　　　　　　　九十三年度苗簡字第三０五號
　　原　　　告　甲○○
　　被　　　告　乙○○
右當事人間請求給付租金事件，本院於言詞辯論終結，判決如下：
    主    文
被告應給付原告新臺幣壹佰捌拾萬元，及自民國九十三年五月二十七日起至清償日止
，按年息百分之五計算之利息。
訴訟費用由被告負擔。
本判決得假執行。
    事實及理由
甲、兩造之聲明及陳述要旨
壹、原告方面
一、聲明：如主文第一項所示。
二、陳述略以：訴外人陳沛珈前向原告承租坐落苗栗縣竹南鎮○○街二四三號房地，
    租期自民國九十二年八月一日起至九十三年十二月三十一日止（下稱「系爭租賃
    」），並以被告為連帶保證人，而陳沛珈至九十三年一月止，共積欠新臺幣（下
    同）一百五十萬元，故書立承諾書保證清償，然非但分文未償，且自九十三年二
    月起至同年四月被告將租賃房地點交返還聲請人止，被告另積欠原告租金、水電
    費達三十萬元，總計積欠一百八十萬元，爰依租賃法律關係提起本件訴訟。
三、證據：提出租賃契約書、承諾書影本等件為證。
貳、被告方面
一、聲明：駁回原告之訴。
二、陳述略以：支付命令係基於被告個人事由異議，因被告僅擔保系爭租賃之租期屆
    滿搬遷，不擔保租金之給付，且原告有同意調降租金為每月九萬元。
乙、得心證之理由
一、原告主張之上情，為被告所不爭執，復有原告提出與其所述相符、被告不爭執一
    其為真正之租賃契約書、承諾書影本等件為證，應堪信為真實，是依據上開承諾
    書（附於支付命令卷），至九十三年二月六日止，陳沛珈共積欠原告一百五十萬
    元之租金無訛。
二、被告抗辯：原告曾同意自九十二年一月開始，將租金調降為每月九萬元，縱然屬
    實，亦因兩造及陳沛珈簽立上開承諾書內載明：「從民國九十三年二月份起除每
    月固定應付租金壹拾貳萬元外：：」等語，而使得系爭租賃自九十三年二月起，
    回復為每月十二萬元租金。
三、原告主張陳沛珈於九十三年四月將系爭租賃物點交返還原告之事實，為被告所不
    爭執，故原告請求至九十三年四月止之租金，為有理由。而自系爭租賃契約書（
    附支付命令卷）第四條觀之，系爭租金應於每月十五日繳納，是原告請求至九十
    三年四月止之租金，即包括上開承諾書所載至九十三年二月六日止之一百五十萬
    元，以及同年二月十五日至四月十五日三個月份之租金三十六萬元，共計一百八
    十六萬元，原告僅請求其中一百八十萬元，為有理由，應予准許。
四、按：「連帶保證債務之債權人得同時或先後向保證人為全部給付之請求，保證人
    不得主張先訴抗辯權」（最高法院七十七年度臺上字第一七七二號判決參照），
    是被告依上開租賃契約書，既為連帶保證人，自無提出先訴抗辯之餘地。被告另
    抗辯：伊僅擔保系爭租賃之租期屆滿搬遷，而不擔保租金之給付等語，與上開租
    賃契約書之記載不符，且未舉證以實其說，自難僅憑其單方面之陳述，而遽為對
    被告有利之認定。
五、本件事證已臻明確，兩造其餘攻擊防禦方法及舉證，經核與判決結果無影響，爰
    不另一一論述，併此敘明。
六、本件係適用簡易訴訟程序而為被告敗訴之判決，應依職權宣告假執行。
七、結論：原告之訴為有理由，依民事訴訟法第四百三十六條第二項、第七十八條、
    第三百九十二條第一項第三款，判決如主文。
中　　　華　　　民　　　國　　九十三　　年　　　九　　　月　　　七　　　日
                                  苗栗簡易庭法　官 伍偉華
正本證明與原本無異。
如對本判決上訴，請於本判決送達後二十日內向本院提出上訴狀。
                                        法院書記官 鄭永媚
中　　　華　　　民　　　國　　九十三　　年　　　九　　　月　　　七　　　日
